bg-BG: Материал на повърхността за скачане: Найлон; Полиестер; Полиетилен (PE); Полипропилен (PP); Синтетичен; Други
pl: Materiał powierzchni do skakania: Nylon; Poliester; Polietylen (PE); Polipropylen (PP); Syntetyczne; Inne
it: Materiale della superficie di salto: Nylon; Poliestere; Polietilene (PE); Polipropilene (PP); Sintetico; Altro
ro-RO: Material suprafață sărituri: Nailon; Poliester; Polietilenă (PE); Polipropilenă (PP); Sintetic; Altele
nl: Materiaal springoppervlak: Nylon; Polyester; Polyethyleen (PE); Polypropyleen (PP); Synthetisch; Andere
sv: Material för hoppyta: Nylon; Polyester; Polyeten (PE); Polypropen (PP); Syntetisk; Övrigt
fi: Hyppypintamateriaali: Nailon; Polyesteri; Polyeteeni (PE); Polypropeeni (PP); Synteettinen; Muu
da: Hoppe overflademateriale: Nylon; Polyester; Polyethylen (PE); Polypropylen (PP); Syntetisk; Andet
en: Jumping surface material: Nylon; Polyester; Polyethylene (PE); Polypropylene (PP); Synthetic; Other
zh-CN: 跳跃表面材质: 尼龙; 聚酯纤维; 聚乙烯 (PE); 聚丙烯 (PP); 合成; 其他
pt-BR: Material da superfície de salto: Nylon; Poliéster; Polietileno (PE); Polipropileno (PP); Sintético; Outro
sl-SI: Material skakalne površine: Najlon; Poliester; Polietilen (PE); Polipropilen (PP); Sintetika; Drugo
sk-SK: Materiál skákacej plochy: Nylon; Polyester; Polyetylén (PE); Polypropylén (PP); Syntetika; Iné
hu: Ugrófelület anyaga: Nejlon; Poliészter; Polietilén (PE); Polipropilén (PP); Szintetikus; Egyéb
el: Υλικό επιφάνειας άλματος: Νάιλον; Πολυεστέρας; Πολυαιθυλένιο (PE); Πολυπροπυλένιο (PP); Συνθετικό; Άλλο
nb: Materiale for hoppoverflate: Nylon; Polyester; Polyetylen (PE); Polypropylen (PP); Syntetisk; Annet
hr-HR: Materijal površine za skakanje: Najlon; Poliester; Polietilen (PE); Polipropilen (PP); Sintetika; Ostalo
th: วัสดุสำหรับพื้นผิวการกระโดด: ไนลอน; โพลีเอสเตอร์; โพลิเอทิลีน (PE); โพลิโพรพิลีน (PP); สังเคราะห์; อื่นๆ
zh-TW: 跳面材質: 尼龍; 聚酯; 聚乙烯 (PE); 聚丙烯 (PP); 合成; 其他
ja: ジャンプ面の素材: ナイロン; ポリエステル; ポリエチレン (PE); ポリプロピレン (PP); 合成品; その他
pt-PT: Material de superfície de salto: Náilon; Poliéster; Polietileno (PE); Polipropileno (PP); Sintético; Outro
es: Material de la superficie de salto: Nylon; Poliéster; Polietileno (PE); Polipropileno (PP); Sintético; Otros
lt-LT: Šokinėjimo paviršiaus medžiaga: Nailonas; Poliesteris; Polietilenas (PE); Polipropilenas (PP); Sintetika; Kita
vi: Vật liệu tấm nhún: Nylon; Polyester; Polyethylene (PE); Polypropylene (PP); Tổng hợp; Khác
ru: Материал прыжкового полотна: Нейлон; Полиэстер; Полиэтилен (ПЭ); Полипропилен (ПП); Синтетика; Другой
tr: Atlama yüzeyi malzemesi: Plastik; Poliyester; Polietilen (PE); Polipropilen (PP); Sentetik; Diğer
ko: 점프면 소재: 나일론; 폴리에스테르; 폴리에틸렌(PE); 폴리프로필렌(PP); 인조; 기타
de: Sprungflächenmaterial: Nylon; Polyester; Polyethylen (PE); Polypropylen (PP); Synthetisch; Sonstiges
fr: Matériau de la surface de saut: Nylon; Polyester; Polyéthylène (PE); Polypropylène (PP); Synthétique; Autre
cs: Materiál skákacího povrchu: Nylon; Polyester; Polyethylen (PE); Polypropylen (PP); Syntetické; Jiné